臺灣臺中地方法院民事裁定
111年度消債更字第43號
聲請人(即   
債務人)     鄭鈺臻即鄭惠珍


代  理  人  張家榛律師(法扶)
上列當事人聲請消費者債務清理事件，本院裁定如下：
    主    文
債務人鄭鈺臻即鄭惠珍自中華民國111年9月6日下午4時起開始更
生程序。
本件更生程序之進行由辦理更生執行事務之司法事務官為之。
    理    由
一、按債務人不能清償債務或有不能清償之虞，且無擔保或無優
    先權之本金及利息債務總額未逾新臺幣（下同）1,200萬元
    者，於法院裁定開始清算程序或宣告破產前，得向法院聲請
    更生；債務人對於金融機構負債務者，在聲請更生或清算前
    ，應向最大債權金融機構請求協商債務清償方案，或向其住
    、居所地之法院或鄉、鎮、市、區調解委員會聲請債務清理
    之調解；又法院開始更生程序之裁定，應載明其年、月、日
    、時，並即時發生效力，消費者債務清理條例第3條、第42
    條第1項、第45條第1項、第151條第1項分別定有明文。
二、本件聲請人即債務人聲請意旨略以：債務人前曾依「中華民
    國銀行公會會員辦理消費金融案件無擔保債務協商機制」與
    金融機構於民國95年間成立協商，協商條件為每月應償還31
    ,471元，惟當時債務人每月收入約37,000元，扣除必要支出
    後實無力負擔協商條件，勉強履行幾期後只能毀諾，此係因
    非可歸責於己之事由致履行有困難。債務人現每月收入約34
    ,000元，扣除每月生活必要支出及扶養費後，不能清償無擔
    保或無優先權債務合計約1,546,910元，爰請求准予裁定開
    始更生等語。
三、經查：債務人主張之上開事實，業據提出財產及收入狀況說
    明書、薪資明細、債務人清冊、債權人清冊、債務人財產清
    單、所得及收入清單、生活必要支出清單、戶籍謄本、財團
    法人金融聯合信中心當事人綜合信用報告回覆書、財政部中
    區國稅局全國財產稅總歸戶財產查詢清單及綜合所得稅各類
    所得資料清單、行照影本、存摺影本、勞工保險被保險人投
    保資料表等在卷，堪認債務人前開主張屬實。此外，債務人
    尚無經法院裁定開始清算或宣告破產之情事，復查無債務人
    有消費者債務清理條例第6條第3項、第8條或第46條各款所
    定駁回更生聲請之事由存在，則債務人聲請更生，即屬有據
    ，應予准許，爰裁定如主文第1項。
四、次按，法院開始更生程序後，得命司法事務官進行更生程序
    ，消費者債務清理條例第16條第1項亦有明文，併裁定如主
    文第2項。
中　　華　　民　　國　　111 　年　　9 　　月　　6　　日
                  臺灣臺中地方法院民事庭  
                          法  官  王奕勛
以上正本係照原本作成。　　　　　　　　　　　
本件不得抗告。
中　　華　　民　　國　　111 　年　　9 　　月　　6 　　日
                          書記官